Sergio Orlando Negrón carrascal



PERFIL

Ingeniero industrial con más de 6 años de experiencia en procesos ágiles, de calidad y análisis de datos. He diseñado procesos para mejorar la eficiencia y efectividad organizativa, aplicando herramientas como BPMN, Six Sigma y Lean. Mi formación en gerencia de proyectos me permite definir, documentar y controlar el alcance de proyectos con éxito. Certificaciones en ISO 9001, ISO 27001 y Power BI respaldan mi habilidad para impulsar la mejora continua, con Capacidad para inspirar y guiar equipos hacia objetivos comunes, demostrando un fuerte liderazgo.

En mi experiencia como analista de procesos he desarrollado excelentes habilidades de comunicación verbal y escrita para interactuar efectivamente con todas las partes interesadas, logrando de esa manera un mejoramiento de los Procesos, los flujos de trabajo mediante diagramación con herramientas como Visio y BizAgi, Rediseñé procesos para mejorar la eficiencia y efectividad organizativa, aplicando herramientas de automatización como RPA y aplicando análisis de datos atreves de herramientas como Power BI, Trello y Jira, poseo habilidad para entender y responder a las necesidades y preocupaciones de los equipos con empatía, en mi experiencia he implementado procesos de reducción de tiempos a través de metodologías como Kanban en combinación con Kaicen reduciendo los tiempos de entrega en un 30% y mejorando las historias de usuario en un 15%.

Cuento con capacidad para analizar problemas complejos y proponer soluciones efectivas mediante el pensamiento crítico, gestión de capacidad para la optimización de procesos y la efectividad organizativa con habilidad para recopilar, analizar e interpretar datos relacionados con la identificación de tendencias, problemas y oportunidades de mejora asociado con la implementación de nuevas soluciones, comunicación efectiva en la identificación de riesgos y desarrollo de controles internos para mitigarlos.

Poseo habilidad para entender y responder a las necesidades y preocupaciones de los equipos con empatía y establecer cronogramas realistas para definir, documentar y controlar el alcance del proyecto y garantizar que se cumplan los objetivos establecidos, cuento con diplomados en Iso 9001 - 2008, Iso 9001 - 2015, Iso 27001, Iso 20000, que me permiten establecer familiaridad con metodologías agiles, he aplicado normativas como Coop, Sox, análisis de riesgos como alertas Sarlaft, Saro, Sarel y gestión de TI por medio Rpa, sumando conocimiento a las organizaciones y adaptación a los cambios rápidos y de manera continua.

DATOS PERSONALES

NOMBRE Sergio Orlando Negrón carrascal

DOCUMENTO DE IDENTIDAD 1090456279

FECHA DE NACIMIENTO (23) de (08) de (1992)

LUGAR DE NACIMIENTO Medellín, Antioquia

ESTADO CIVIL Soltero

DIRECCIÓN Calle 24# 58-40 Cabañas

TELÉFONO 320 4004198

E-MAIL <u>sergioonegron22@gmail.com</u>

FORMACIÓN ACADÉMICA

Universitarios: UNIMINUTO

Especialización en gerencia de proyectos.

2022.

Universidad Francisco de Paula

Santander.

Ingeniería Industrial.

2018.

EXPERIENCIA LABORAL

Analista de procesos y productividad (Coltefinanciera) (septiembre 2023 – abril 2024)

Como Analista de procesos y productividad para Coltefinanciera tuve la responsabilidad de realizar las siguientes actividades:

Funciones:

- Diseñe, estructure y estandarice los procesos para la idea de negocio llamado Baas Latam.
- Gestione el uso de herramientas tecnológicas como Visio y Bizagi para diagramar y modelar los procesos.
- Implemente metodologías ágiles como Scrum, Safe y Lean Six Sigma a transición de metodologías tradicionales a ágiles en toda la organización para asegurar una transformación ágil efectiva.
- Lidere y guie la implementación de las normas requeridas por la Superintendencia Financiera de Colombia, como ISO 9001-2008 e ISO 9001-2015.
- Modele y aplique notación de Procesos por medio herramientas como BPM y BPMN para representar por medio de diagramas de flujo los procesos diseñándolos por medio software como Visio y Bizagi.
- Trabaje y guie con los líderes de la idea de negocio la definición y la proyección, alcances y metas de Baas Latam utilizando la herramienta Microsoft Project.
- Identifique procesos en la operación del banco Coltefinanciera que requerían actualización, mejoras e implementación.
- Evalué y diseñe procedimientos, aplicando metodologías ágiles como desing thinking para su simplificación, integración y automatización del proceso.
- Elabore indicadores por medio de herramientas como Power BI, Microsoft Project y Asana para analizar avances y tomar decisiones semanales.

Logros:

- Diseñe y optimice los procesos que integraban la idea de negocio del banco, aplicando diferentes técnicas de diagnóstico, análisis de madurez, medición del trabajo, análisis de riesgos, diseño y análisis de indicadores.
- Definí y detallé el alcance de la intervención en procesos y asegurar su cumplimiento.
- Guie la transición de metodologías tradicionales a ágiles en toda la organización para asegurar una transformación ágil efectiva en su nueva idea de negocio.
- Mejore hasta en un 30% los tiempos de entrega de procedimientos establecidos en el Project en un tiempo y haciendo entrega en un tiempo menor.

Analista de auditoria (Movii - Moviired) (septiembre 2023 – enero 2024)

Como Analista de auditoria para Movii y Moviired tuve la responsabilidad de velar por el cumplimiento de las siguientes actividades.

Funciones:

- Participe y realice trabajos de campo de auditoría, mediante la ejecución de pruebas que incluían el análisis de datos y la producción del informe final junto con el equipo establecido por la Dirección de Auditoría.
- Busque nuevas formas de realizar las actividades de auditoria para lograr agilidad y oportunidad a través de la herramienta de Audibraint.
- Monitorie los riesgos corporativos y propuse planes de mitigación que permitieran recolectar evidencia suficiente, útil, confiable, relevante, y efectiva que contribuyera al cumplimiento de los objetivos de las áreas auditadas.
- Evalué constantemente la efectividad de los controles y proponer mejoras para optimizarlos.

- Fomente una cultura de autocontrol en toda la organización para el mejoramiento continuo.
- Valide la efectividad y cumplimiento de los controles, Okrs y Kpis de la organización, verificando que se implanten las medidas respectivas y recomendadas.
- Proporcione propuestas para la mejora y optimización, basado en las buenas prácticas corporativas.
- Colabore con expertos Evaluando los controles implementados por la organización para la mitigación de riesgos.

Logros:

- Logre mejorar actualizar las mejores prácticas de auditoría hasta en un 30% y logrando que la compañía este en las últimas tendencias en el campo de la auditoria establecido por la superintendencia.
- Logre experiencia en proporcionar servicios de consultoría a los dueños de procesos proponiendo los planes necesarios para gestionarlos y administrarlos.
- Adelante investigaciones especiales de servicios de consultoría a los dueños de los procesos en materia de control interno, gestión de riesgos, gobierno corporativo. abordando situaciones complejas.
- Logre implementar y estandarizar análisis, seguimientos de procesos, planeación y organización, comunicación, mediaciones y negociaciones.

Aptitudes: Capacidad de análisis, Trabajo de equipo, Metodología ágil, Scrum, Conocimiento de Auditoría.

Ingeniero senior de procesos (Nequi) (febrero 2023 – abril 2024)

Como Senior process engenieer para Nequi tuve la responsabilidad de realizar las siguientes actividades.

Funciones:

- Diseñe, diagrame y estandarice procesos de negocio, como B2B y alertas LAFT, gestión de TI siendo fundamental para la independización de Nequi como una banca virtual independiente.
- Aplique metodologías Scrum, Lean Six Sigma, normativas como SOX, Iso 9001, herramientas como BPM y BPMN para optimizar los procesos.
- Implemente herramientas tecnológicas como Bizagi para diagramar y modelar y automatizar los procesos.
- Trabaje con los líderes funcionales y del negocio para definir y validar la operación actual del negocio y cumplir con lo establecido por la superintendencia para la independización de Nequi como un Banco virtual.
- Integre, modele y automatice procesos solicitados por la superintendencia en colaboración con los lideres del negocio y logrando de esta manera estructurar una arquitectura de procesos logrando así el aval para Nequi como banco independiente.
- Identifique, evalué y mejore el funcionamiento de los procesos de negocio e implemente oportunidades de mejora.
- Integre metodologías ágiles como Scrum, Safe y Lean Six Sigma.
- Integre las normativas requeridas por la Superintendencia Financiera de Colombia, como Sox, ISO 9001-2008 e ISO 9001-2015.
- Trabaje con líderes de negocio para definir, validar y avanzar en el proyecto de Nequi utilizando Azure DevOps.
- Diseñando, modelando y documentando los procesos que integrarán las estructuras de Nequi.

Logros:

- Diseñe y optimice los procesos que integraban las ideas de negocio del banco, aplicando diferentes técnicas de diagnóstico, análisis de madurez, medición del trabajo, análisis de riesgos, diseño y análisis de indicadores.
- Definí y detallé el alcance de la intervención en procesos y asegurar su cumplimiento.
- Guie la transición de metodologías tradicionales a ágiles en toda la organización para asegurar una transformación ágil efectiva en su nueva idea de negocio.

Profesional de procesos - Ecopetrol, Américas - BPS, (agosto 2022- febrero 2023)

Como Profesional de gestión de procesos y mejora sostenida tuve la responsabilidad fundamental de velar por el cumplimiento de las siguientes actividades:

Funciones:

- La gestión de diseños de procesos claves de negocio.
- Mejorar el proceso de calidad, implementación y gestión de cambio y comunicaciones.
- Hacer uso y promover la metodología para la optimización y automatización de los procesos.
- Alcanzar el aseguramiento de la calidad y la mejora sostenida en la gestión del servicio al cliente.
- Responsable de trabajar con los líderes funcionales y de negocio para definir y validar la operación actual del negocio.
- Diseñar modelos de procesos futuros con participantes de negocios, arquitectos de procesos y diseñadores de procesos.
- Identificar cómo funciona realmente la operación de los procesos de negocio y luego ayudar a identificar, diseñar, construir e implementar mejoras.
- Evaluar, diagnosticar y diseñar procesos, procedimientos y sistemas para su simplificación, integración, automatización y actualización.
- Analizar las actividades del proceso para su simplificación, sobre la base de los criterios de valor agregado y optimización de la experiencia de clientes.

Logros:

- Realice la implementación y la documentación de los procesos rediseñados o nuevos.
- Brinde asesoría permanente sobre sistemas, procedimientos, procesos, controles y temas afines a la gestión de procesos.
- Participe en programas de desarrollo e innovación dirigidos a optimizar los procesos de negocio.
- Gestione procesos de mejora sostenida.

Aptitudes: Comunicación · Control de calidad · Coordinación de proyectos · Modelo y Notación de Procesos de Negocio (BPMN) · Rpa · Automatización robótica de procesos · Microsoft Excel · Microsoft Office · BizAgi.

Analista de calidad, Fast - terminal internacional, (septiembre 2021 - junio 2022)

Funciones:

- Realizar el seguimiento y monitoreo de las instalaciones, vehículos y los recursos asignados
- Conocer y analizar el funcionamiento de todos los vehículos, sus accesorios y su condición.
- Monitorear la llegada del vehículo al cliente final.
- Cumplir con los tiempos de entrega establecidos por la compañía y el cliente final.

Logros:

- Conseguí mejorar la satisfacción y confianza en un 90% del consumidor, a través de un servicio detransporte logístico óptimo y calidad en el servicio.
- Logre estandarizar de forma exitosa los procesos asignados durante mi estancia laboral, permitiendo.

Ingeniero técnico, Cda verifycar atalaya (agosto - 2020 - septiembre 2021)

Funciones:

- Diseñar y aplicar estrategias necesarias con el fin de garantizar el desarrollo de las mismas en la compañía.
- Gestionar la evolución del mercado con el objetivo de anticipar las medidas necesarias para la mejora continua de los procesos.
- Dirigir las actividades de la red comercial existente, formando y capacitando al equipo en pro de incrementar la productividad entre colaboradores.
- Gestionar la documentación de los procesos de calidad aplicando la norma Iso 9001 2008.
- Mantener las bases de datos al día para los procesos de auditorías internas y auditorias de ONAC.
- Realizar seguimiento y monitoreo a la atención del servicio al cliente por parte del personal.

Logros:

- Optimicé los planes de acción establecidos a corto y mediano plazo, consiguiendo una mejora en la estandarización y procesos en la compañía aproximadamente en un 95%.
- Implemente estrategias de seguimiento rigurosas que permitieron garantizar altos estándares de calidad y cumplimiento de indicadores en un 100%.

Aptitudes: Comunicación · Control de calidad · Experiencia del cliente · Aseguramiento de la calidad · Normas ISO · Capacidad de análisis · Capacitación técnica · Hardware · Microsoft Excel · Mejora de procesos · Servicio de atención al cliente · Liderazgo de equipos · Microsoft Office · Gestión de la calidad.

Coordinador logístico, Umedia - BTL (octubre 2018 - marzo 2020)

Funciones:

- Supervisar actividades asociadas a la cadena de suministro.
- Garantizar que las instalaciones, los activos y las formas de comunicación se emplearan de manera eficaz.
- Utilizar TI de logística para optimizar los procedimientos y mejora de procesos.
- Planificar y organizar el abastecimiento de materias primas y equipos para garantizar que se satisficieran lasnecesidades de clientes / proveedores.
- Gestionar la comunicación con proveedores, comerciantes, clientes, con la finalidad de estudiar ofertas rentables.
- Elaborar informes precisos para la dirección superior con la información obtenida con cada uno de los procesos desarrollados en las funciones.

Logros:

• Aumenté la capacidad de maestros de obra vinculados al programa 'Llave Maestra ' de 50 a 150 personas, significando para la compañía un aumento en la productividad en diferentes áreas.

Aptitudes: Comunicación • Experiencia del cliente • Modelo y Notación de Procesos de Negocio (BPMN) • Sistemasde calidad • Aseguramiento de la calidad • Administración de la cadena de suministro • Publicidad Below the Line

• Normas ISO • Capacidad de análisis • Capacitación técnica • Microsoft Excel • Mejora de procesos • Servicio deatención al cliente • Microsoft Office • Gestión de la calidad.

Analista de procesos, PersonalSoft S.A.S, (agosto 2017- diciembre 2017)

Funciones:

- Definir y aplicar los lineamientos metodológicos que se adoptaron en la organización para el desarrollo de proyectos.
- Documentar y levantar procesos de infraestructura tecnológica utilizando programas como Visio, BizAgi, diagramándolos y socializándolo con el personal de las diferentes áreas para lograr una mejora en sus procesos.
- Ejecutar y controlar el sistema Integrado de Gestión de la calidad Iso 9001 2008 con el fin de mejorar y optimizarlos procesos.
- Preparar la auditoria para la certificación de CMMI5 aplicando los lineamientos solicitados por CMMI aplicando Iso9001-2008.
- Capacitar y monitorear el personal de las diferentes áreas conforme a los cambios y mejora de los procesosrealizados.
- Realizar nociones automatización por medio de RPA.

Logros:

• Diseñé la plataforma Wiki manejando lenguaje de programación HTML, para la socialización de información entreel personal de la compañía, mejorando procesos internos significativamente.

Aptitudes: Comunicación • Control de calidad • Coordinación de proyectos • Modelo y Notación de Procesos deNegocio (BPMN) • Mejora de procesos continua • Análisis de procesos • Aseguramiento de la calidad

• Documentación del flujo de procesos • CMMI Nivel 5 • HTML • Visio • Capacitación • Normas ISO • Capacidad deanálisis • Lean Six Sigma • Scrum • Mejora de procesos • BizAgi • Gestión de proyectos • Gestión de la calidad.